【裁判字號】    92,訴,876
【裁判日期】    920808
【裁判案由】    搶奪等
【裁判全文】
臺灣臺中地方法院刑事判決                          九十二年度訴字第八七六號
    公  訴  人  臺灣臺中地方法院檢察署檢察官
    被      告  丁○○
    選任辯護人  李東炫
右列被告因搶奪等案件，經檢察官提起公訴（九十一年度偵字第一七三一六號、第二
一二六五號）及移
    主  文
丁○○共同連續意圖為自己不法之所有，而搶奪他人之動產，處有期徒刑壹年捌月。
    事  實
一、丁○○曾因竊盜罪，於民國九十一年十一月十一日為本院判處有期徒刑六月確定
    ，送監執行後，於九十二年六月四日執行完畢（不構成累犯）。詎丁○○基於意
    圖為自己不法所有之概括犯意，圖以騎乘機車搶奪他人財物方式取財，而連續：
  (一)、與乙○○（本院另案審理中）基於共同犯罪意思之聯絡，於九十一年六月三日
      晚上十時十分許，由丁○○騎乘不詳車牌號碼之機車，搭載乙○○，於行經臺
      中市○○街三四巷口時，因見甲○○單獨行走，遂乘其不及抗拒之際，由乙○○下手搶奪甲○○背於右肩之黑色手提袋一只（內有駕照、身分證、健保卡、
      信用卡各一張、提款卡三張及現金新台幣〔下同〕十餘元及手機三支等物），
      得手後騎乘機車逃逸，並將所搶得甲○○所有之ＮＯＫＩＡ八八五０型手機（
      序號：000000000000000號）一支持往臺中市○區○○路一七
      九號馬耀男所營之捷登通訊有限公司，以五千元之代價售予馬耀男，所得各分
      得二千五百元，其餘手機各分得一支，並將甲○○所租用置於該ＮＯＫＩＡ八
      八五０型手機內之行動電話ＳＩＭ卡持往臺中縣大里市○○○路、東興路口附
      近草叢丟棄。嗣於九十一年六月七日下午五時許，乙○○因另涉搶奪案件而為
      警查獲後，帶同承辦之員警前往臺中縣大里市○○○路、東興路口附近草叢取
      出所丟棄之行動電話ＳＩＭ卡後（已發還甲○○），始查悉上情。
  (二)、於九十一年八月二十四日下午二時許，單獨騎乘車牌號碼不詳之機車，於行經
      臺中市○○路六二號前，見戊○○將機車停放於該處，並拿起置於機車腳踏板
      上之黑色手提包時，遂騎乘機車自戊○○之右後側，乘戊○○不及抗拒之際，
      下手搶奪戊○○之黑色手提包一只（內有戊○○身分證、汽車駕照、汽車行照
      各一張、王姮英身分證一張、ＬＧ六０００型手機一支、印章一枚、現金五千
      八百元、金項鍊一條、遠東商業銀行、安信商業銀行、玉山商業銀行、合作金
      庫商業銀行、花旗商業銀行信用卡各一張、台新商業銀行金融卡一張、合作金
      庫商業銀行空白支票五張、支票二張〔一張面額七萬元、一張面額二萬八千八
      百二十五元〕、台中商業銀行支票一張〔面額六萬三千九百元〕、太平市農會
      支票一張〔面額二萬七千二百七十元〕、上海商業銀行支票十一張〔面額均為
      一萬二千五百元〕等物），得手後騎乘機車逃逸，所得財物除現金花用殆盡，
      ＬＧ六０００型手機一支則於同年八月二十六日下午四時許，在臺中市○村○
      路某處以三千元之代價售予辛○○（檢察官誤載為陳俊良），金項鍊一條則持
      往臺中市○○路某處跳蚤市場以二千三百元售予某不詳姓名之人，其餘手提包
      及證件等物則持往臺中市南區頂橋巷內某處廁所屋頂上丟棄。嗣於九十一年八
      月三十一日凌晨三時三十分，經警在臺中市○○○路六０八號十二樓查獲，並
      帶同員警前往上揭丟棄手提包處所，而扣得戊○○所有之手提包一只（內有汽
      車駕照、汽車行照各一張、王姮英身分證一張、ＬＧ六０００型手機一支、印
      章一枚、遠東商業銀行、安信商業銀行、玉山商業銀行信用卡各一張、合作金
      庫商業銀行空白支票五張、支票二張〔一張面額七萬元、一張面額二萬八千八
      百二十五元〕、台中商業銀行支票一張〔面額六萬三千九百元〕、太平市農會
      支票一張〔面額二萬七千二百七十元〕、上海商業銀行支票十一張〔面額均為
      一萬二千五百元〕等物，均已經發還戊○○）。
  (三)、丁○○復承前之概括犯意，並與己○○（已經本院審結）共同基於意圖為自己
      不法所有之犯罪意思聯絡，於九十一年十月二十八日晚上八時三十分，由己○○騎乘其母賴秀絨所有車牌號碼ＪＰＥ─八五二號機車搭載丁○○，前往臺中
      市○區○○路宜寧中學大車旁之人行道上，由己○○提供其母賴秀絨所有該車
      牌號碼ＪＰＥ─八五二號機車之鑰匙予丁○○，並在旁擔任把風之工作，而由
      丁○○以該鑰匙下手實施竊取謝秋桂所有而由癸○○使用之車牌號碼ＩＤＪ─
      八三九號機車一輛（值約三萬元），得手後由丁○○騎乘該竊取之機車，己○○則騎乘前揭車牌號碼ＪＰＥ─八五二號機車跟隨在後；迄同日晚上十時二十
      五分，二人行至臺中市○區○○路、華美西街口之麻園溪橋時，丁○○見丙○○騎乘車牌號碼ＳＹＳ─九０九號機車在該處因交通號誌紅燈而暫停，手提包
      則置於機車腳踏板之上，遂示意己○○行搶，二人分騎前揭機車自左右二側接
      近丙○○，乘丙○○不及抗拒之際，由丁○○下手搶奪丙○○之黑色手提包一
      只（內有丙○○身分證、汽車駕照、健保卡、合作金庫商業銀行提款卡、中國
      信託商業銀行信用卡各一張、現金一千六百五十九元、ＮＯＫＩＡ手機一支等
      物），得手後，丁○○、己○○二人分別騎乘上揭機車逃逸，迄同日晚上十時
      五十分，二人前往臺中市西屯區○○○○街三八號前騎樓下，正在檢閱所搶得
      財物時，為警當場查獲，並扣得丁○○所有白色安全帽一頂、己○○所有黑色
      安全帽一頂、黑色外套、白色長褲各一件及賴秀絨所有之機車鑰匙一支、謝秋
      桂所有車牌號碼ＩＤＪ─八三九號機車一輛（已經發還癸○○之父劉豔盛）、
      丙○○所有前揭黑色手提包一只及皮包內之財物（已經發還丙○○）等物。
二、案經臺中市警察局第三分局、第六分局、臺中縣警察局霧峰分局分別報請臺灣臺
    中地方法院檢察署檢察官偵查起訴及移送併辦。
    理  由
一、訊據被告丁○○坦承有與被告己○○於右揭時、地共同竊取被害人謝秋桂所有而
    由被害人癸○○使用之車牌號碼ＩＤＪ─八三九號機車一輛，及其後分由被告丁○○騎乘所竊之車牌號碼ＩＤＪ─八三九號機車、被告己○○騎乘其母賴秀絨所
    有車牌號碼ＪＰＥ─八五二號機車，而搶奪被害人丙○○之手提包等事實，惟否
    認有與證人乙○○共同搶奪被害人甲○○手提袋及單獨搶奪被害人戊○○手提包
    之事實，並辯稱：伊曾經向證人乙○○拿手機去賣一次，另二次是證人乙○○拿
    手機給伊去賣者，伊沒有與證人乙○○一起行搶。又伊在九十一年八月三十一日
    為警查獲後，有遭警刑求，且伊於警訊時承認搶奪被害人戊○○是要幫證人辛○○頂罪，伊並未將一支ＬＧ六０００型之手機賣給證人辛○○等語。經查：
  (一)被告丁○○固為刑求抗辯，然訊之被告丁○○供述無法驗出傷來，且亦無法指認
    究係何人刑求，僅供述其被帶回警局後，有一個警員是證人辛○○之舅舅，其後
    即被矇著眼睛打其胸部等語；經本院傳喚承辦該案之臺中市警察局第三分局員警
    即證人壬○○、庚○○予被告丁○○指認，亦供述非該二位員警對其為刑求行為
    ；又訊之證人辛○○亦證述其並無舅舅在臺中市警察局第三分局任職等語；是被
    告丁○○前揭刑求之抗辯是否可採，已非無疑。且本件員警即證人壬○○於製作
    被告丁○○之警詢筆錄時，已經依刑事訴訟法第一百條之二準用同法第一百條之
    一第一項規定全程連續錄音，且其筆錄之內容亦係依被告丁○○之供述而為記載
    ，而證人壬○○詢問被告丁○○之過程，亦無對其施強暴、脅迫等情，已經本院
    聽取該警詢錄音帶屬實，並有錄音帶一捲在卷可證，已經足以擔保被告丁○○對
    於員警詢問時之陳述係出於自由意思而任意所為者，是其所為刑求抗辯等語，顯
    與事實不符，而不足採信。
  (二)被告丁○○前揭自白竊盜被害人癸○○使用之車牌號碼ＩＤＪ─八三九號機車一
    輛，及騎乘該竊盜取得之機車而搶奪被害人丙○○之手提包一只等事實，核與被
    告己○○分於偵、審時所供述之情節大致相符，且與被害人癸○○於檢察官訊問
    時指述其所使用之機車是在臺中市○區○○路宜寧中學大車旁之人行道上被竊，
    及被害人丙○○分於偵、審時指述其臺中市○區○○路、華美西街口之麻園溪橋
    停紅燈時被搶奪等情節相符，並有扣案被告丁○○、己○○二人持以竊取被害人
    癸○○前揭機車時所使用之案外人賴秀絨所有之機車鑰匙一支可證，及車牌號碼
    ＩＤＪ─八三九號機車、丙○○所有黑色手提包一只及皮包內之財物經查獲後分
    別發還證人劉豔盛、被害人丙○○後，由其二人所出具之贓物認領保管單各一件
    在卷可稽，足認被告丁○○自白部分與事實相符。
  (三)被告雖否認有與證人乙○○共同搶奪被害人甲○○所有黑色手提袋一只（內有駕
    照、身分證、健保卡、信用卡各一張、提款卡三張及現金十餘元及手機三支等物
    ）之事實；然查：
    1.被害人甲○○確於九十一年六月三日晚上十時十分許，在臺中市○○街三四巷
      口，遭二名騎乘機車之男子，自其後方行駛而搶奪其背於右肩之黑色手提袋一
      只等事實，業據被害人甲○○分於警詢及檢察官訊問時指述明確。
    2.該次搶奪犯行係由共犯即證人乙○○與被告丁○○共同為之者，亦已經證人乙○○分於警詢、檢察官訊問及本院審理時證述明確；且供稱其二人搶奪取得被
      害人甲○○之財物後，隨即持所搶得之被害人甲○○之提款卡前往臺中市中興
      大學旁國光路、仁和路口之郵局提款機，欲以被害人甲○○之提款卡領款，但
      不知密碼而未得款之事實，有該郵局監視錄影機翻拍之照片二幀在卷可查。及
      其後於同日晚上十時許，復將所搶奪取得之被害人甲○○所有ＮＯＫＩＡ八八
      五０型手機（序號：000000000000000號）一支持往臺中市○
      區○○路一七九號證人馬耀男所營之捷登通訊有限公司，原欲以被告丁○○之
      名義出售予證人馬耀男，但因被告丁○○未帶證件，故以證人乙○○之名義，
      以五千元之代價售予證人馬耀男之事實，亦核與證人馬耀男在警詢時所證述之
      情節相符，並有證人乙○○以自己名義出售該手機時所出具予證人馬耀男之手
      機資源回收契約書一件在卷可證；且被告丁○○在檢察官訊問時亦自承證人乙○○前往郵局提款機領款及出售所搶得之手機時，被告丁○○均一起前往之事
      實，足認證人乙○○在偵、審所證之事實，已有足夠之佐證，應為真實。
    3.被告丁○○於檢察官訊回時，雖坦承有與證人乙○○一起前往上揭郵局提款及
      出售手機之事實，然亦否認有與證人乙○○共同搶奪犯行，並辯稱「（問：當
      天你們是幾點去賣手機？）晚上，已近睡覺之時間，約十點多。」、「（問：
      那你如何知道要去賣手機？）因為乙○○打電話給我且到我住之五權南路找我
      ，是打0000000000找，打來時有顯示乙○○之綽號貢丸名字，即是
      ０九二三那支。」、「（他幾點打電話給你？）是晚上七點多打電話給我說：
      要帶我出去，後來到中興大學之郵局領不到錢。後來我又回家，他稍晚打電話
      給我，也是用０九二三打給我的，約九點多。」（以上見九十一年度偵字第一
      一二六六號卷第九十三頁以下）。證人乙○○則供述其所使用之行動電話門號
      為0000000000號。惟經檢察官命承辦之員警調取被告丁○○所使用
      之0000000000號及證人乙○○所使用之0000000000號行
      動電話在九十一年六月三日通聯紀錄（同上偵卷第一百四十一頁以下）顯示，
      被告丁○○與證人乙○○於九十一年六月三日白天通話頻繁，然迄同日晚上八
      時二十一分五十三秒，證人乙○○撥打電話予被告丁○○，及同日晚上八時四
      十四分四秒，被告丁○○撥打電話予證人乙○○後，二者即停止通話；迄同日
      晚上十一時四十三分五十二秒、五十分九秒，又分別由被告丁○○撥打電話予
      證人乙○○，二者之間始恢復通話，有通聯紀錄二件在卷可查；顯見被告丁○○前揭在檢察官訊問時辯稱證人乙○○打電話叫其出來先後中興大學附近郵局
      領款後，其先回家，證人乙○○又打電話叫其出來，二人始於晚上十點多去賣
      手機等語，與其二人自同日晚上八時四十四分四秒以後，至同日晚上十一時四
      十三分五十二秒間並無通話之事實不符，自不足採信。
    4.又本件被害人甲○○遭搶奪之時間為九十一年六月三日晚上十時許，業據被害
      人甲○○在偵查時指述明確；而查被告丁○○與證人乙○○持被害人甲○○之
      提款卡前往臺中市中興大學旁國光路、仁和路口之郵局提款機提款之時間則為
      同日晚上十時十六分五秒至十時十六分三十一秒之間，有卷附監視錄影翻拍之
      照片二幀可查，距被害人甲○○遭搶奪之時間僅經過數分鐘；參以被害人甲○○遭搶奪之地點在臺中市○○路三四巷口，距離該郵局提款機所設置之地點（
      國光路、仁和路口），僅相隔一條街，有附卷臺中市路道圖可查，顯見證人乙○○於搶奪取得被害人甲○○之提款卡後，旋前往郵局提款機試領；而被告丁○○在偵查時自承證人乙○○提款時其亦在場；參以被告丁○○前揭辯稱是證
      人乙○○打電話給伊後，伊始出來而由證人乙○○帶伊前往領款語，因在同日
      晚上八時四十四分四秒以後，至同日晚上十時十六分五秒證人乙○○前往領款
      之時，其間二人並無通話，其辯解與事實不符，並不足採信等情；顯足以推定
      在被告丁○○與證人乙○○一起前往臺中市中興大學旁國光路、仁和路口之郵
      局提款前，二人即已經在一起；而被害人甲○○遭搶之時間不過在被告丁○○
      與證人乙○○一起前往提款之數分鐘前，應可認證人乙○○在偵、審所證該次
      搶奪係其與被告丁○○共同為之等事實，為屬可採，被告丁○○辯稱未參與搶
      奪等語，應為卸責之詞，而不足採信。
    5.再證人乙○○於偵查時證稱其與被告丁○○為本件搶奪後，先是與被告丁○○
      一起前往臺中市中興大學旁國光路、仁和路口提款，然後即於同日晚上十時許
      ，將被害人甲○○所有ＮＯＫＩＡ八八五０型手機（序號：00000000
      0000000號）一支持往臺中市○區○○路一七九號捷登通訊有限公司，
      以五千元之代價售予證人馬耀男，再將該行動電話所附之ＳＩＭ卡持往臺中縣
      大里市○○○路、東興路口附近草叢丟棄等事實；核與證人馬耀男在警詢時所
      供當時是被告丁○○拿去典賣，但因被告丁○○未帶身分證，故以證人乙○○
      之身分證登記，當時是被告丁○○、證人乙○○二人一同前往等情相符（同上
      偵卷第一０九頁）；且扣案被害人甲○○所有之ＳＩＭ卡亦確係臺中縣大里市
      ○○○路、東興路口附近草叢查獲者，亦有查獲現場照片四幀在卷可稽；已足
      認證人乙○○所言當係屬實。且由被告丁○○所使用0000000000號
      行動電話通聯紀錄所載被告丁○○使用行動電話與電訊公司基地台聯繫之相關
      位置，可查知九十一年六月三日晚上八時四十四分四秒（撥打電話予證人乙○○）時，其基地台之位置在「臺中縣大里市○里里○○街三一之五號六樓」，
      旋往臺中市移動，至同日晚上九時十一分四十二秒時，其使用行動電話之基地
      台位置在「臺中市○○○路九四三號」，此後基地台之位置即分在「臺中市○○路○段一四０號五樓頂」、「臺中市○區○○路八０一號十二樓頂」、「臺
      中市○○路○段一００號」、「臺中市○○路○段三０一號十樓頂」、「臺中
      市○○路○段一三五之一號十二樓頂」、「臺中市○區○○路三十八號八樓頂
      」等處移動，迄同日晚上十時十二分十七秒時，被告丁○○所使用行動電話之
      基地台位置是在臺中市○○路九號，而此之時間係在被害人甲○○遭搶（同日
      晚上十時十分）之後，被告丁○○與證人乙○○前往臺中市中興大學旁國光路
      、仁和路口之郵局提款（同日晚上十時十六分）之前，足認被告丁○○於該時
      間確係在該處附近。此後，其所使用基地台位置即往「臺中市○○○路九四三
      號」、「臺中市○○○路六六一號五樓頂」、「臺中市○區○○路一０六號四
      樓頂」移動，迄同日晚上十時四十二分三十六秒，使用之基地台已經移往「臺
      中縣大里市○○里○○路三四二號六樓」、「臺中縣大里市○○里○○○路八
      五號三樓頂」等處，有被告丁○○使用之0000000000號行動電話通
      聯紀錄在卷可查；而該行動電話為被告丁○○本人持有者，為其在偵查時所是
      認，其所顯示之相關位置及移動方向，顯亦與證人乙○○所言於九十一年六月
      三日晚上十時許搶奪後先後前往領款、賣手機及丟棄行動電話ＳＩＭ卡之位置
      相符，此亦可佐證證人乙○○分別在偵、審時所證之情節與事實相符，而足採
      信；被告丁○○所辯未參與搶奪被害人甲○○之犯行等語，自不足採。且有扣
      案行動電話ＳＩＭ卡經被害人甲○○領回後所出具之贓物認領保管收據一件在
      卷可查。
  (四)另被告丁○○雖否認搶奪被害人戊○○之事實，然查上揭事實，業據被告丁○○
    於警詢時供述明確，且其警詢時之供述係出於自由意思任意而為者，業已如前所
    述，自非不可採；並被告丁○○此部分供述，核與被害人戊○○在偵、審時所指
    述遭搶奪之情節相符，並與證人辛○○在警詢及本院審理時所證其持有被害人戊○○所有ＬＧ六０００型手機一支係向被告丁○○購得等情相符；參以被告丁○○經警查獲後，尚帶同承辦之員警前往其丟棄所搶被害人戊○○所有手提包之處
    即臺中市南區頂橋巷內某處廁所屋頂上而查獲扣案被害人戊○○之手提包及剩餘
    之財物、證件等情，若非該手提包確係被告丁○○搶奪取得之後親自丟棄者，當
    無可能知道該手提包之丟棄地點，應認被告丁○○前揭自白與事實相符，而得為
    證據。被告丁○○雖辯稱其之所以承認搶奪被害人戊○○之事實，是要替證人辛○○頂罪等語。然查被告丁○○於本院審理時供述其在查獲之前即接受證人辛○○之請求代為擔下搶奪被害人戊○○之罪責，並曾帶其前往丟棄所搶皮包之地點
    查看等語；然查被害人戊○○係遭人騎乘機車搶奪，連搶奪之人所騎乘之機車車
    牌亦未看清楚，更無法指認究係何人搶奪，業據其於本院審理時指述明確；是其
    於遭搶後報案，承辦之員警並無法查知究係何人所為，若謂證人辛○○於搶得被
    害人戊○○之財物後，於案發之前即預料其搶奪行為必為警查獲，乃事先委請被
    告丁○○代為承擔罪責，並事先帶被告丁○○前往被害人戊○○之手提包之丟棄
    地點查看，俾為警查獲後，得交待所搶物品之丟棄處所，顯與經驗常情相悖，自
    不足採信。且本件若非經警循線查得證人辛○○係使用該ＬＧ六０００型手機之
    人，經由證人辛○○之供述始查知該手機係向被告丁○○購得者，實亦無從得知
    究係何人搶奪被害人戊○○；果如被告丁○○所言，實際為搶奪被害人戊○○之
    行為人係證人辛○○，伊僅是幫證人辛○○頂罪而已，則證人辛○○豈非於搶奪
    取得該手機後，仍持續供自己使用；而按每支手機均有其獨特之序號，可經由手
    機序號追蹤實際使用之人，應為日常生活即有在使用手機之一般人所可得知者，
    如該被害人戊○○之ＬＧ六０００型手機確係證人辛○○所搶奪取得者，竟仍持
    續供自己使用，豈非將自己陷於隨時可能遭警查獲之境地；且證人辛○○與被告
    丁○○並無親故，僅為普通朋友，迄案發之九十一年八月間，僅認識二、三個月
    ，分據被告丁○○及證人辛○○於警詢及本院審理時供、證述明確；證人辛○○
    又如何確信普通朋友之被告丁○○，於其使用該ＬＧ六０００型手機遭警查獲後
    ，確會為其頂罪，衡量其間之利害關係，即知當為證人辛○○所不為也。顯可認
    被告丁○○前揭辯稱乃屬卸責之詞，應不足採信。此外，復有被告丁○○為警查
    獲後帶同承辦之員警前往臺中市南區頂橋巷內某處廁所屋頂上所取出扣案之被害
人戊○○所有手提包及剩餘之財物、證件等經發還被害人戊○○後，由被害人戊○○所出具之贓物保管收據一件在卷可查，本件事證已經明確，被告丁○○犯行
    洵堪認定，應依法論科。被告丁○○雖聲請對其實施測謊，以證其確未為搶奪被
    害人甲○○、戊○○之犯行，惟經本院審核認綜合全部卷證資料，已足認定被告
    丁○○確有為右揭犯行，其聲請測謊核無必要，附此敘明。
二、核被告丁○○所為，係犯刑法第三百二十條第一項普通竊盜罪及同法第三百二十
    五條第一項搶奪罪；被告丁○○與證人乙○○就搶奪被害人甲○○財物部分之犯
    行，與證人乙○○有犯意之聯絡及行為之分擔；與被告己○○就所犯竊盜被害人
    癸○○所使用之車牌號碼ＩＤＪ─八三九號機車及搶奪被害人丙○○財物部分之
    犯行，亦與被告己○○有犯意之聯絡，行為之分擔，均為共同正犯。被告丁○○
    所為先後三次搶奪犯行，時間緊接，所犯係構成要件相同之罪名，顯係基於概括
    犯意反覆為之，為連續犯，應依刑法第五十六條規定論以一罪，並加重其刑。被
    告丁○○所犯普通竊盜罪與搶奪罪間，有手段目的之牽連關係，為牽連犯，應依
    刑法第五十五條後段規定，從一重之刑法第三百二十五條第一項搶奪罪處斷。又
    被告丁○○所為搶奪被害人甲○○部分之犯行，雖未據公訴人起訴，惟與已經起
    訴搶奪部分有連續犯之裁判上一罪之關係，基於審判不可分之原則，應為起訴效
    力所及，且經檢察官移送併辦，自為本院所得一併審究者，附予敘明。爰審酌被
    告犯罪之動機、目的、品行，本件以自備鑰匙竊盜他人所有機車及以騎乘機車搶
    奪被害人手提包之犯罪手段，顯破壞社會善良風俗並危及道路使用人之全安，其
    因犯罪所生之損害非輕，及被告適值青年，竟不思以己力牟取財物，而以此機車
    搶奪方式取財，其行為殊不足取，並坦承部分犯罪之犯後態度等一切情狀，量處
    如主文所示之刑，以示懲儆。末查，扣案被告丁○○所有白色安全帽一頂、被告
    己○○所有黑色安全帽一頂、黑色外套、白色長褲各一件及案外人賴秀絨所有之
    機車鑰匙一支，其中安全帽二頂及黑色外套、白色長褲各一件雖分係被告丁○○
    、己○○所有，然查安全帽依交通規則騎乘機車均需戴安全帽，而黑色外套、白
    色長褲各一件則係被告己○○行為時所穿戴之衣物，均難認係供犯罪所用之物；
    又扣案機車鑰匙一支，雖係被告丁○○、己○○竊取被害人癸○○所使用之前揭
    機車時所用之物，然該鑰匙係案外人賴秀絨所有，並非被告丁○○或己○○所有
    者，爰均不為沒收之宣告。至於被告丁○○與證人乙○○於搶奪取得被害人甲○○之提款卡後，尚前往臺中市中興大學旁國光路、仁和路口之郵局提款機領款，
    因不知密碼而未取得款項之行為，是否涉及刑法第三百三十九條之二由自動付款
    設備取得他人之物之罪；查行為人為搶奪時，非必預料可搶奪得被害人之提款卡
    ，且縱搶得提款卡，通常亦不知提款密碼，顯見被告丁○○與證人乙○○係在搶
    奪取得被害人甲○○之財物後，檢視其所取得財物之內容後，發現其內有提款卡
    ，始另行起意前往郵局試領，與所犯搶奪罪間，並無手段、目的之牽連關係，且
    又未經檢察官起訴，自非本院所得併予審究者，均附此敘明。
據上論斷，應依刑事訴訟法第二百九十九條第一項前段，刑法第二十八條、第五十六
條、第三百二十條第一項、第三百二十五條第一項、第五十五條後段，罰金罰鍰提高
標準條例第一條前段，判決如主文。
中      華      民      國      九十二      年    八    月      八      日
臺灣臺中地方法院刑事第一庭
                                        法  官  林  源  森
右正本證明與原本無異
如不服本判決，應於收受本判決後十日內向本院提出上訴書狀，其未敘述上訴理由者
，並得於提起上訴後十日內向本院補提理由書狀（均須按他造當事人之人數附繕本）
「切勿逕送上級法院」
                                        書記官
中      華      民      國      九十二      年    八    月     十一     日
附錄本案論罪科刑法條全文：
中華民國刑法第三百二十條
 (普通竊盜罪、竊佔罪)
意圖為自己或第三人不法之所有，而竊取他人之動產者，為竊盜罪，處五
年以下有期徒刑、拘役或五百元以下罰金。
意圖為自己或第三人不法之利益，而竊佔他人之不動產者，依前項之規定
處斷。
前二項之未遂犯罰之。
中華民國刑法第三百二十五條
 (普通搶奪罪)
意圖為自己或第三人不法之所有，而搶奪他人之動產者，處六月以上五年
以下有期徒刑。
因而致人於死者，處無期徒刑或七年以上有期徒刑，致重傷者，處三年以
上十年以下有期徒刑。
第一項之未遂犯罰之。


司法院資訊處製作；財團法人民間司法改革基金會備份。
